# 欠子公司款可否用子公司资本公积偿还？

提问人：李传洋 时间：2019-03-08 14:04:20
和大家探讨一个问题啊，大家帮忙想想看这个问题怎么处理比较好。
A 控股公司欠全资子公司B2 个亿，B 公司账面的资本公积有 7 个亿，故B 公司想把资本公积冲母公司A 的欠款（相当于减资），这样可以减少所有者权益的账面价值。但是我查了下资本公积的用途并没有减资的方案。那这样的话是否只能先将资本公积转为实收资本，再走减资程序，如果这样的话减资的话是否又涉及的母公司征收所得税的问题？
请版主赐教。

回答人：chenyiwei
首先要看这部分资本公积是如何形成的，是否对应于母公司的明确的经济资源投入（资本性投入）。
其次，此前中注协在 2004 年《专家技术援助小组信息公告》中明确 “除非因企业减少注册资本而相应地减少“资本公积—资本溢价”，否则企业不能将“资本公积（资本溢价）” 退还股东”（）。请谨慎考虑该条意见的影响。